臺灣南投地方法院刑事判決
110年度易字第189號
公  訴  人  臺灣南投地方檢察署檢察官  
被      告  林思萓



上列被告因詐欺案件，經檢察官提起公訴（109年度偵字第1519
號），因被告於準備程序中就被訴事實為有罪之陳述，本院合議
庭裁定由受命法官獨任進行簡式審判程序，判決如下：
    主    文
林思萓犯詐欺得利罪，處有期徒刑肆月，如易科罰金，以新臺幣
壹仟元折算壹日。
    犯罪事實
一、林思萓明知無還款意願，竟意圖為自己不法之所有，基於詐
    欺得利之犯意，於民國107年11月22日，在址設臺北市○○區○
    ○○路0段000號6樓之「知美整形外科診所」，欲施作價值新
    臺幣（下同）11萬8,280元之整形手術，而向第一國際資融
    股份有限公司（下稱第一國際資融公司）申請貸款支付，並
    填寫「購物分期付款申請暨約定書」（下稱申請書），佯稱
    將以分期付款方式償還，第一國際資融公司之經辦人員遂依
    林思萓申請書上所填寫之資料撥打電話予聯絡人照會確認後
    ，第一國際資融公司因而陷於錯誤，同意撥款，並約定林思
    萓應自108年2月3日起至109年1月3日止，以每月為1期，每
    期應繳交9,857元（最後1期為9,853元）予第一國際資融公
    司。詎林思萓獲撥款而施作整形手術後，從未繳納分期款項
    ，經第一國際資融公司多次催繳，均置之不理，且避不見面
    ，第一國際資融公司始知受騙，林思萓因而受有整形手術費
    用11萬8,280元由第一國際資融公司代為清償之利益。
二、案經第一國際資融公司委由張紫翔、張介和告訴臺灣南投地
    方檢察署檢察官偵查起訴。
    理    由
一、本案被告林思萓所犯係非死刑、無期徒刑、最輕本刑為3年
    以上有期徒刑之罪或高等法院管轄第一審之案件，其於準備
    程序進行中，就前揭被訴事實為有罪之陳述，經法官告知簡
    式審判程序之旨，並聽取當事人之意見後，經本院合議庭裁
    定由受命法官獨任進行簡式審判程序，是本案之證據調查，
    依刑事訴訟法第273條之2規定，不受同法第159條第1項、第
    161條之2、第161條之3、第163條之1及第164條至第170條規
    定之限制，合先敘明。
二、認定犯罪事實所憑之證據及理由：
  ㈠上開犯罪事實，業據被告林思萓於本院準備程序及審理中均
    自白不諱，核與證人張介和於偵訊中證述情節相符（見他卷
    第35頁至第36頁），並有購物性分期付款申請暨約定書、被
    告身分證正反面影本及國民身分證領補換資料查詢作業資料
    、商品收取證明書、客戶還款明細、催理紀錄摘錄、調解不
    成立證明書2件、錄音譯文、第一國際資融分期付款授信批
    覆書、知美整型診所案件簡表、本院108年11月8日投院明10
    8司執孝字第25032號債權憑證1張、各金流繳款方式表、被
    告之稅務電子閘門財產所得調件明細表、系統畫面擷圖、被
    告中國信託帳戶存摺封面及內頁影本、帳務系統至109年10
    月19日擷圖畫面、本院108年度司促字第3161號支付命令及
    確定證明書、華南商業銀行股份有限公司110年11月12日營
    清字第1100036673號函在卷可稽（見他卷第8頁至第22頁；
    偵卷第38頁至第45頁、第55頁、第65頁至第66頁、第69頁至
    第74頁、第77頁至第82頁、第91頁至第105頁、第124頁至第
    134頁、第139頁；司促卷第15頁至第17頁；本院卷第122頁
    ），足徵被告前開任意性自白與事實相符，堪予採信。
　㈡綜上所述，本案事證明確，被告犯行均堪以認定，應予依法
    論科。　
三、論罪科刑：
  ㈠按刑法第339條第1、2項分別規定詐欺取財罪及詐欺得利罪，
    前者之行為客體係指現實財物，後者則指取得債權、免除債
    務、延期履行債務或提供勞務等財物以外之財產上不法抽象
    利益（最高法院86年度台上字第3534號判決意旨參照）。被
    告向第一國際資融公司施用詐術，使第一國際資融公司之審
    核人員陷於錯誤後，同意先予撥款支付整形費用與知美整形
    外科診所，再由分期方式向被告收取，是其施用詐術所得者
    ，係第一國際資融公司先代為清償整形費用之利益，其行為
    客體屬財物以外之財產上不法利益。是核被告所為，係犯刑
    法第339條第2項之詐欺得利罪。　　　　
　㈡爰以行為人之責任為基礎，審酌被告並無前科，此有前案紀
    錄表在卷可稽，堪認被告素行良好。被告不思以正當方式獲
    取所需，竟以施用詐術之方式獲取不法利益，其顯然並未尊
    重他人之財產權益，而其行為除造成告訴人財產上之損失外
    ，亦戕害社會之交易秩序，自嚴正地予以非難。惟念及被告
    犯後終能全部坦承犯行，並業已與告訴人第一國際資融公司
    成立和解，此有調解成立筆錄在卷可佐（見本院卷第218頁
    ），足見被告確有悔意，兼衡被告於本院審理中自承高中畢
    業之智識程度、現在無業、之前從事美髮業，經濟狀況勉持
    ，家中有男友及7歲小孩，小孩由其扶養之生活狀況（見本
    院卷第234頁）暨其犯罪之目的、動機、手段及所生危害等
    一切情狀，量處如主文所示之刑，併諭知易科罰金之折算標
    準。
三、沒收：
    經查，本案被告詐欺之行為，致告訴人陷於錯誤，因而核撥
    分期貸款總金額新臺幣（下同）11萬8,280元，是被告本案
    犯罪所得為11萬8,280元，惟被告與告訴人業經調解成立，
    被告應按調解條件履行，此有調解成立筆錄在卷可稽（見本
    院卷第220頁），被告雖未完全履行調解條件，惟被告未依
    調解內容履行時，該調解筆錄得作為執行名義，告訴人可持
    之逕向法院聲請對被告之財產為強制執行，基此，本院認若
    再就被告本案犯罪所得宣告沒收，顯有過苛之虞，故不予宣
    告沒收。
據上論斷，應依刑事訴訟法第273條之1第1項、第299條第1項前
段，判決如主文。
本案經檢察官黃淑美提起公訴，檢察官黃淑美、吳宣憲到庭執行
職務。
中　　華　　民　　國　　111 　年　　10　　月　　24　　日
　　　　　　　　　刑事第四庭    法　官　李怡貞
以上正本與原本無異。
如不服本判決應於收受送達後20日內向本院提出上訴書狀，並應
敘述具體理由；其未敘述上訴理由者，應於上訴期間屆滿後20日
內向本院補提理由書（均須按他造當事人之人數附繕本）「切勿
逕送上級法院」。
告訴人或被害人如對於本判決不服者，應具備理由請求檢察官上
訴，其上訴期間之計算係以檢察官收受判決正本之日期為準。
                                書記官  林鈺珣 
中　　華　　民　　國　　111 　年　　10　　月　　25　　日
附錄本案論罪科刑法條：
中華民國刑法第339條
（普通詐欺罪）
意圖為自己或第三人不法之所有，以詐術使人將本人或第三人之
物交付者，處5年以下有期徒刑、拘役或科或併科50萬元以下罰
金。
以前項方法得財產上不法之利益或使第三人得之者，亦同。
前二項之未遂犯罰之。